【裁判字號】    98,易,369
【裁判日期】    980616
【裁判案由】    竊盜
【裁判全文】
臺灣苗栗地方法院刑事判決               98年度易字第369號
公  訴  人  臺灣苗栗地方法院檢察署檢察官
被      告  乙○○
被      告  甲○○
選任辯護人  張智宏律師
上列被告因竊盜案件，經檢察官提起公訴（98年度調偵字第29號
），本院依簡式審判程序判決如下：
    主  文
乙○○共同犯竊盜罪，處有期徒刑參月。又共同犯竊盜罪，處有
期徒刑參月。又共同犯竊盜罪，處有期徒刑參月。又共同犯竊盜
罪，處有期徒刑參月。又共同犯竊盜罪，處有期徒刑參月。又共
同犯竊盜罪，處有期徒刑參月。又共同犯竊盜罪，處有期徒刑參
月。應執行有期徒刑壹年陸月。
甲○○共同犯竊盜罪，處有期徒刑參月。又共同犯竊盜罪，處有
期徒刑參月。又共同犯竊盜罪，處有期徒刑參月。又共同犯竊盜
罪，處有期徒刑參月。又共同犯竊盜罪，處有期徒刑參月。又共
同犯竊盜罪，處有期徒刑參月。又共同犯竊盜罪，處有期徒刑參
月。應執行有期徒刑壹年陸月。
    犯罪事實及理由
一、犯罪事實：
（一）乙○○曾在苗栗縣泰安鄉○○村○○○○○道」路口旁，
      由丙○○經營「臺灣研股份有限公司」所搭建之溫泉鑽
      井台，擔任臨時工，因此知悉已停工之鑽井台置放許多工
      具及鐵材，竟與其鄰居甲○○共同基於意圖為自己不法所
      有之犯意聯絡，分別於下列時、地，至該無人看管之鑽井
      台，竊取工具及鐵材：
 （1）於民國97年7 月21日凌晨1 時許，乙○○駕駛車牌號碼64
      57-SJ 號自用小貨車（起訴書誤為自小客車）搭載甲○○
      ，至上開鑽井台，2 人徒手共同竊取鑽頭5 支及工具1 批
      （重約600 公斤），得手後，於同日載至苗栗縣公館鄉「
      泉源資源回收場」，賣給不知情之負責人陳奇能，得款新
      臺幣（下同）10624 元，變賣所得之贓款均已朋分花用完
      畢。
 （2）於97年7 月24日凌晨1 時許，乙○○駕駛車牌號碼6457-S
      J 號自用小貨車搭載甲○○，至上開鑽井台，2 人徒手共
      同竊取鑽頭7 支及鐵材1 批（重約900 公斤），得手後，
      於同日載至苗栗縣公館鄉「泉源資源回收場」，賣給不知
      情之負責人陳奇能，得款13048 元，變賣所得之贓款均已
      朋分花用完畢。
 （3）於97年7 月26日凌晨1 時許，乙○○駕駛車牌號碼6457-S
      J 號自用小貨車搭載甲○○，至上開鑽井台，2 人徒手共
      同竊取鑽桿夾具6 支及硬鐵1 批（重約800 公斤），得手
      後，於同日載至苗栗縣公館鄉「泉源資源回收場」，賣給
      不知情之負責人陳奇能，得款11985 元，變賣所得之贓款
      均已朋分花用完畢。
 （4）於97年7 月29日凌晨1 時許，乙○○駕駛車牌號碼6457-S
      J 號自用小貨車搭載甲○○，至上開鑽井台，2 人徒手共
      同竊取鑽桿轉吊頭10支及硬鐵1 批（重約700 公斤），得
      手後，於同日載至苗栗縣公館鄉「泉源資源回收場」，賣
      給不知情之負責人陳奇能，得款11979 元，變賣所得之贓
      款均已朋分花用完畢。
 （5）於97年7 月31日凌晨1 時許，乙○○駕駛車牌號碼6457-S
      J 號自用小貨車搭載甲○○，至上開鑽井台，2 人徒手共
      同竊取鑽桿轉吊頭11支及鐵材1 批（重約650 公斤），得
      手後，於同年8 月1 日載至苗栗縣公館鄉「泉源資源回收
      場」，賣給不知情之負責人陳奇能，得款8884元，變賣所
      得之贓款均已朋分花用完畢。
 （6）於97年8 月4 日凌晨3 時許，乙○○駕駛車牌號碼6457-S
      J 號自用小貨車搭載甲○○，至上開鑽井台，2 人徒手共
      同竊取硬鐵1 批（重約115 公斤，起訴書誤為700 公斤）
      後，於同日載至苗栗縣公館鄉玉泉村之「皓達環保資源回
      收場」，賣給不知情之負責人鄧能賢，得款1610元，變賣
      所得之贓款均已朋分花用完畢。
 （7）於97年8 月11日凌晨2 時許，乙○○駕駛車牌號碼6457-S
      J 號自用小貨車搭載甲○○，至上開鑽井台，2 人徒手共
      同竊取硬鐵1 批（重約420 公斤），得手後，於同日載至
      苗栗縣公館鄉五谷村五谷154 之2 號「順基舊貨行」，賣
      給不知情之負責人邱董秋蘭，得款6720元。變賣所得之贓
      款均已朋分花用完畢。
（二）嗣警方根據下列線索，循線查獲乙○○及甲○○2 人：
 （1）因從事鑽井行業之羅吉昌，於97年8 月21日下午5 時16分
      許，至「泉源資源回收場」，購得中古鑽井工具一批，因
      懷疑是同業失竊之贓物，詢問同行之葉文欽該批工具是從
      何處流出，葉文欽轉詢問丙○○之工地主任朱佩彰，朱佩
      彰再於97年9 月3 日下午2 時30分許，用電話告知丙○○
      上情，丙○○遂趕至上開鑽井台，果然發現鑽井台2 、3
      樓，有部分機具遭竊，遂於97年9 月4 日上午8 時5 分許
      ，向苗栗縣警察局大湖分局龍山派出所報案。
 （2）警方接獲丙○○報案後，於97年9 月4 日上午10時30分
      許，至羅吉昌家中，由丙○○指認鑽頭6 個及鑽桿大接頭
      10支（由羅吉昌代為保管），確係其失竊之鑽井工具。
      警方根據羅吉昌之證詞，轉往「泉源資源回收場」查贓，
      順利查扣丙○○所失竊之鑽井用大接頭2 具、零配件1 批
      （由陳奇能代為保管）。警方再於同日下午4 時20分許
      ，至乙○○位在苗栗縣泰安鄉錦水村9 鄰橫龍山39號住處
      ，徵得乙○○同意進入屋內搜索，雖未扣得任何贓物；惟
      於同日下午4 時45分許，至苗栗縣泰安鄉錦水村9 鄰橫龍
      山37號甲○○住處，徵得甲○○同意進入屋內搜索，則在
      廚房廚櫃抽屜內，扣得丙○○失竊之固定扳手2 支、伸縮
      扳手1 支、鐵鎚1 支、活動扳手1 支、十字螺絲起子2 支
      、電鑽1 台（已發還丙○○）。警方並通知乙○○、甲○○2 人，於同日晚上至該派出所接受調查並製作筆錄，
      乙○○、甲○○2 人則均向警方坦承上情。
（三）案經丙○○訴由苗栗縣警察局大湖分局報請台灣苗栗地方
      法院檢察署檢察官偵查起訴。
二、證據名稱：
（一）被告乙○○、甲○○於警詢時及偵、審中之自白。
（二）被害人丙○○於警詢時之指訴，及於檢察官偵查中之證述
      。
（三）證人羅吉昌於警詢時之證述，及其所出具之贓物代保管單
      1紙。
（四）證人陳奇能於警詢時及檢察官偵查中之證述，及其所出具
      之贓物代保管單1 紙。
（五）被害人丙○○於警詢時之證述，及其所出具之贓物認領保
      管單1 紙。
（六）證人鄧能賢於警詢時之證述。
（七）證人邱董秋蘭於警詢時之證述。
（八）證人林賜光於警詢時之證述。
（九）泉源資源回收地磅紀錄單影本7張。
（十）皓達環保企業有限公司收貨單1紙。
（十一）順基舊貨行之苗栗縣警察局舊貨業收購舊貨一覽表影本
        1紙。
（十二）車號6457-SJ之車籍查詢-基本資料詳細畫面1紙。
（十三）遭竊物品及費用明細4紙。
（十四）照片28張。
（十五）臺灣高等法院被告前案紀錄表、臺灣苗栗地方法院檢察
        署刑案資料查註紀錄表。
三、量刑理由：
    核被告乙○○、甲○○所為，均係犯刑法第320 條第1 項之
    普通竊盜罪。被告乙○○、甲○○2 人彼此間，有犯意聯絡
    及行為分擔，應論以共同正犯。被告乙○○、甲○○前後7
    次竊盜犯行，犯意各別，應分論併罰。爰審酌被告乙○○、
    甲○○均因缺錢花用，多次竊取他人財物，破壞當地社會治
    安，所竊取財物之價值不菲，被害人僅追回部分工具，損失
    不小，理應重罰，惟念其2 人犯罪手段平和，已與被害人成
    立民事和解，願意賠償被害人1 百萬元，和解當日已先支付
    被害人50萬元，有苗栗縣泰安鄉調解委員會調解書影本1 紙
    在卷足憑，犯後態度尚稱良好，及其2 人犯後均能坦白承認
    ，節省有限之司法資源等一切情狀，分別量處如主文所示之
    刑，並定其2 人應執行之刑，以資懲儆。
四、應適用之法條：
（一）刑事訴訟法第273 條之1 第1 項、第299 條第1 項前段、
      第310 條之2、第454條第1項。
（二）刑法第28條、第320 條第1 項、第51條第5 款。
（三）刑法施行法第1條之1。
五、本判決係依刑事訴訟法第310 條之2 、第454 條第1 項製作
    ，依法僅記載當事人欄、主文、犯罪事實、證據名稱以及應
    適用之法條，其中犯罪事實部分，依同法第308 條之修正立
    法理由，亦僅記載犯罪構成要件事實，關於刑罰加重事由（
    含累犯在內）免予記載（法院辦理刑事訴訟案件應行注意事
    項第144 點參照），但仍於主文予以表明，並於應適用之法
    條欄予以引用。如不服本判決，應於判決送達之日起10日內
    ，向本院提起上訴。
本案經檢察官洪清秀到庭執行職務。
中    華    民    國    98    年    6     月    16    日
                  刑事第三庭    法  官  柳章峰
以上正本證明與原本無異。
如不服本判決應於收受判決後10日內向本院提出上訴書狀，並應
應敘述具體理由。其未敘述上訴理由者，應於上訴期間屆滿後20
日內向本院補提理由書 (均須按他造當事人之人數附繕本)「 切
勿逕送上級法院」。告訴人或被害人如對本判決不服者，應具備
理由請求檢察官上訴，其上訴期間之計算係以檢察官收受判決正
本之日期為準。
                                書記官  陳采瑜
中    華    民    國    98    年    6     月    16    日
附記論罪之法條全文：
刑法第320條第1項：
意圖為自己或第三人不法之所有，而竊取他人之動產者，為竊盜
罪，處5 年以下有期徒刑、拘役或5 百元以下罰金。

司法院資訊處製作；財團法人民間司法改革基金會備份。
